# 关于交易性金融负债的问题

提问人：wx_5dc3bc5d30f5 时间：2020-02-24 08:05:37
请教，对于交易性金融负债来讲，应该还是作为筹资活动吧，cpa教材直接将其出售与应付的利息计入投资收益，是因为这种负债一般都是短期获利模式 才这样处理吗？
另外，对于交易性金融资产负/负债（债务工具），是不是不用记录面值，也不用摊余成本计量，因为是短期出售而不是到期收回本金，算是一种简易核算呢？

回答人：chenyiwei
1 、交易性金融负债发生的目的可能不是为了筹资，例如进入衍生工具交易而确认的衍生金融负债就不是筹资性质的，其结算损益计入投资收益是恰当的。其他属于融资性质的，其结算损益应计入财务费用。
2 、只需按公允价值计量，无需记录其面值或摊余成本。